---
title: "EJERCICIO LISTA"
author: "Michelle Muñoz"
date: "2024-10-30"
output: html_document
---

```{r setup, include=FALSE}
knitr::opts_chunk$set(echo = TRUE)
```

EJERCICIOS DE LISTAS

Ejercicio 1

Crea una lista que contenga al menos cuatro tipos diferentes de datos (incluyendo al menos un vector, una matriz, y un data frame). Luego, escribe código para acceder a cada uno de estos elementos por su índice.

```{r}
lista1 <- list(
  num = 25,
  vector = c(2:42),
  matriz = matrix(c(3,6,9,12), nrow = 2),
  data = data.frame(nombre = c("jimena", "michelle", "daniela"), edad = c("21", "21", "23"))
)

print(lista1)

## acceder por su índice

numero <- lista1$num
numero

vector <- lista1$vector
vector

matriz <- lista1$matriz
matriz

datos <- lista1$data
datos

```

Ejercicio 6

Crea una lista fermentacion con 4 elementos, cada uno representando un experimento de fermentación.

Cada elemento debe ser una lista con: Cepa, Condición, ProducciónEtanol.

```{r}
fermentacion <- list(
  list(cepa = "23K", condicion = "control", etanol = 1.2),
  list(cepa = "UA3", condicion = "alta glucosa", etanol = 4.6),
  list(cepa = "CW8", condicion = "baja glucosa", etanol = 0.3),
  list(cepa = "76H", condicion = "adición de manosa", etanol = 1.4)

)

fermentacion

```

Encuentra la condición con la mayor producción de etanol.

```{r}
etanol<- c ( fermentacion[[1]]$etanol, fermentacion[[2]]$etanol, fermentacion[[3]]$etanol,
             fermentacion[[4]]$etanol)
etanol

maximo <- max(etanol)
maximo

if (maximo == fermentacion[[1]]$etanol) {
  print (paste (fermentacion[[1]]$cepa, "bajo la condición de", fermentacion[[1]]$condicion))
  
} else if (maximo == fermentacion[[2]]$etanol){
  print (paste (fermentacion[[2]]$cepa, "bajo la condición de", fermentacion[[2]]$condicion))
  
} else if (maximo == fermentacion[[3]]$etanol){
  print (paste (fermentacion[[3]]$cepa, "bajo la condición de", fermentacion[[3]]$condicion))
  
} else if (maximo == fermentacion[[4]]$etanol){
  print (paste (fermentacion[[4]]$cepa, "bajo la condición de", fermentacion[[4]]$condicion))
  
}

```

Ejercicio 5

Crea una lista ensayos_clinicos con 3 elementos, cada uno representando un ensayo clínico.
Cada elemento debe ser una lista con: Nombre, Fase, NúmeroPacientes.

```{r}
ensayos <- list(
  list (nombre= "vacuna", fase = "pruebas clínicas", pacientes = 43),
  list (nombre= "quimioterapia", fase = "experimental", pacientes = 0),
  list (nombre= "métodos de diagnóstico", fase = "pruebas clínicas", pacientes = 321)
)

ensayos
```

Calcula el total de pacientes involucrados en todos los ensayos clínicos.

```{r}
total_pacientes <- ensayos[[1]]$pacientes + ensayos[[2]]$pacientes + ensayos[[3]]$pacientes
total_pacientes

```




